【裁判字號】    92,交聲,1190
【裁判日期】    921031
【裁判案由】    違反道路交通管理處罰條例聲明異議
【裁判全文】
臺灣臺北地方法院交通事件裁定                  九十二年度交聲字第一一九０號
    異議人即  甲○○
    受處分人
右列受處分人因違反道路交通管理處罰條例案件，對於交通部公路總局台北區監理所
板橋監理站中華民國九十二年九月十九日所為之處分（原處分案號：板監違字第裁四
一－一Ａ0000000號），聲明異議，本院裁定如左：
    主  文
異議駁回。
    理  由
一、按汽車駕駛人在道路收費停車處所停車，不依規定繳費者，處新台幣（下同）六
    百元以上一千二百元以下罰鍰，道路交通管理處罰條例第五十六條第一項第十一
    款定有明文。
二、本件異議人即受處分人甲○○所有車號二Ｃ－一三二一號自用小客車，於民國九
    十二年六月七日上午十時五十五分許，在台北市○○路路邊公有收費停車場停車
    ，未依規定繳費，經台北市停車管理處以受處分人所有該車號汽車有違反道路交
    通管理處罰條例第五十六條第一項第十一款規定之行為掣單舉發，嗣受處分人於
    舉發通知單上所載之應到案日期前向原處分機關提出申訴，經原處分機關請舉發
    單位即台北市停車管理處調查結果，仍認受處分人有前該違規行為，原處分機關
    乃依道路交通管理處罰條例第五十六條第一項第十一款、第八十五條第三項規定
    於九十二年九月十九日從輕裁處受處分人罰鍰六百元。
三、受處分人聲明異議意旨固承認為該汽車所有人之事實，然否認有何違反道路交通
    管理處罰條例之行為，辯稱：並未在該期日於上址停車云云。經查：汽車駕駛人
    在道路收費停車處所停車，逾期未繳費之告發，係依據停車時，台北市停車管理
    處管理員現場開立之補繳單告發聯舉發，而該告發聯載有車號車色廠牌及停車時
    間地點，俟車主未依規定繳費方據以舉發，且不依規定繳費因不具現場違規停車
    特質，故無法之照相採證；又該補繳單所載之車號、車色、車種、廠牌確與舉發
    單吻合，並無錯誤等情，有台北市停車管理九十二年九月三日函附卷可稽，是受
    處分人之辯解，尚無可採。且掣單舉發違反道路交通管理處罰條例所列之違規事
    實，本質上為行政處分，係公務員基於職務上之權力，依法就特定之具體事件所
    為之具公法上效果之單方面行政行為，基於公務員為公法上行為具有公信力之原
    則，該行政行為當可被推定為真正，其據以依法處分之事實認定亦為正確無誤，
    本件事證已臻明確，受處分人之違規行為堪以認定。
四、綜上所述，受處分人所有之該自用小客車確有在在道路收費停車處所停車，不依
    規定繳費之行為，而原處分機關依上開道路交通管理處罰條例第五十六條第一項
    第十一款、第八十五條第三項之規定裁處受處分人罰鍰六百元，核無違誤，本件
    聲明異議為無理由，應予駁回。
據上論斷，應依道路交通案件處理辦法第十九條，裁定如主文。
中      華      民      國    九十二    年      十      月    三十一    日
                                      臺灣臺北地方法院交通法庭
                                          法  官  陳容正
右正本證明與原本無異。
如不服本裁定應於送達後五日內向本院提出抗告狀
                                          書記官  彭雅慧
中      華      民      國    九十二    年     十一     月     四       日


司法院資訊處製作；財團法人民間司法改革基金會備份。
